臺灣臺中地方法院民事判決
110年度中小字第4058號
原      告  梁修銓  
被      告  吳念祖  
上列當事人間請求損害賠償事件，本院於民國110 年12月6 日言
詞辯論終結，判決如下：
    主      文
被告應給付原告新臺幣50,907 元，及自民國110 年11月29日起
至清償日止，按週年利率百分之5 計算之利息。
原告其餘之訴駁回。
訴訟費用新臺幣1000元，由被告負擔新臺幣630元，餘由原告負
擔。
本判決原告勝訴部分得假執行。
    事實及理由
壹、程序事項
一、按小額訴訟之訴狀送達後，原告不得將原訴變更或追加他訴
    ，但擴張或減縮應受判決事項之聲明者，不在此限，民事訴
    訟法第436 條之23、第436 條第2 項、第255 條第1 項但
　　書第3 款定有明文。本件原告起訴時聲明原請求被告給付新
    臺幣(下同)93,025元，及自起訴狀繕本送達被告之翌日起至
    清償日止，按週年利率百分之5 計算之利息，嗣於110 年12
　　月6日言詞辯論期日當庭陳明不再請求營業損失12,000元後
    ，更正聲明請求金額為81,025元及法定遲延利息，並經記明
    筆錄在卷(本院卷第65頁)。本院審酌原告上開更正請求，其
    訴訟標的及請求之原因事實與原訴仍屬相同，僅請求金額減
    少而已，核屬減縮應受判決事項之聲明，並非訴之變更或追
    加，依首揭法條規定，即無不合，應准許之。
二、被告經合法通知，未於言詞辯論期日到場，核無民事訴訟法
    第386 條各款所列情形，爰依被告之聲請，由其一造辯論而
    為判決。
貳、實體事項
一、原告起訴主張：被告於110 年8 月6 日19時19分許，駕駛車
    牌號碼000-0000號自用小客車，沿臺中市北區崇德路一段由
    漢口路四段往太原路二段方向行駛，疏未保持安全距離及注
    意車前狀況，而與同向由原告所駕駛之車牌號碼000-0000號
    自用小客車（下稱系爭車輛）發生碰撞，致系爭車輛受有損
    害，原告因此支出系爭車輛修理費81,025元（含工資18,076
    元、零件59,091元、稅金3,858 元）。為此，爰依侵權行為
    法律關係提起本訴，並聲明：被告應給付原告81,025元及自
    起訴狀繕本送達被告之翌日起至清償日止，按週年利率百分
    之5 計算之利息。
二、被告未於言詞辯論期日到場，亦未提出書狀作何聲明或陳述
    。
三、本院之判斷：
  ㈠原告主張被告於上開時、地，因未保持安全距離及注意車前
    狀況，致雙方車輛發生碰撞，系爭車輛受損之事實，業據其
    提出估價單、道路交通事故當事人登記聯單、臺中市車輛行
    車事故鑑定委員會函文暨意見書、調解不成立證明書、被告
    戶籍謄本、行車執照等件為證（本院卷第17至25頁、35頁、
    67頁），並經本院依職權向臺中市政府警察局調閱本件道路
    交通事故現場圖、調查報告表、調查紀錄表、酒精測定紀錄
    表、補充資料表、初步分析研判表、現場照片等核閱屬實（
     本院卷第41至59頁）。而被告對於原告主張之上開事實，
    已於相當時期受合法之通知，而於言詞辯論期日不到場，亦
    未提出準備書狀爭執，依民事訴訟法第436 條之23、第436 
    條第2 項、第280 條第3 項準用同條第1 項之規定，對於原
    告所主張之情事，應視同自認。
　㈡按汽車、機車或其他非依軌道行駛之動力車輛，在使用中加
    損害於他人者，駕駛人應賠償因此所生之損害。但於防止損
    害之發生，已盡相當之注意者，不在此限。民法第191 條之
    2 定有明文，查被告於其行駛車輛於該處時，對於防止兩車
    之碰撞，如何已盡相當之注意義務乙節，既未能舉證以實其
    說，依上開說明，其自應負賠償責任。
　㈢按汽車在同一車道行駛時，除擬超越前車外，後車與前車之
    間應保持隨時可以煞停之距離。另汽車行駛時，駕駛人應注
    意車前狀況及兩車並行之間隔，並隨時採取必要之安全措施
    。道路交通安全規則第94條第1、3項分別定有明文。查被告
    雖有注意到系爭車輛，然以為該車尚未準備駛出遂前行經過
    該車，故發生碰撞乙節，業經被告於警詢供稱明確，有現場
    談話紀錄表附卷可參，則被告就車前狀況及前後車安全距離
    判斷容有誤解而有過失，堪以認定，此外本件經送請臺中市
    車輛行車鑑定委員會鑑定結果：被告駕駛自用小客車，行至
    設有行車管制號誌交岔路口前，未注意車前狀況、未與前車
    保持安全距離撞及綠燈起步之前車為肇事原因，原告無肇事
    因素，有該會中市車鑑0000000號鑑定書附卷可參（本院卷
    第23頁），亦與本院採相同見解，依此，被告既疏未注意車
    前狀況及保持安全距離致生本件事故，則系爭車輛之受損，
    確由被告駕駛車輛所碰撞造成，與被告過失駕駛行為間，自
    具相當因果關係。原告主張被告應負侵權行為損害賠償責任
    ，應屬有據。
  ㈣次按不法毀損他人之物者，被害人得請求賠償其物因毀損所
    減少之價額，民法第196 條定有明文，且依該規定請求賠償
    物被毀損所減少之價額，得以修復費用為估定標準，但以必
    要者為限，如修理材料以新品換舊品，應予折舊（最高法院
    77年度第9 次民事庭會議決議㈠決議要旨參照）。查本件被
    告既因過失不法毀損系爭車輛，揆諸前開規定，自應負侵權
    行為損害賠償責任，原告依民法侵權行為之規定，請求被告
    對其因此所受之損害負賠償責任，自屬於法有據。又系爭車
    輛因本件車禍受損修復所需費用共計81,025元，其中工資費
    用18,979元、零件費用62,046元，有估價單附卷可稽（本院
    卷第17頁），而系爭車輛之修理費，既以新零件更換被毀損
    之舊零件，則原告以修理費用作為損害賠償之依據時，自應
    將零件折除始屬合理。依行政院所頒「固定資產耐用年數表
    」及「固定資產折舊率表」之規定，非運輸業用客車、貨車
    耐用年數為5 年，依定率遞減法每年折舊1000 分之369；另
    依營利事業所得稅查核準則第95條第6 項規定「固定資產提
    列折舊採用定率遞減法者，以1 年為計算單位，其使用期間
    未滿1 年者，按實際使用之月數相當於全年之比例計算之，
    不滿1 月者，以1 月計」，系爭車輛自出廠日即109 年3 月
    間（本院卷第67頁），至110 年8 月6 日本件車禍發生時，
    已使用1 年6 月，依上開說明折舊後，零件部分原告得請求
    之金額為31,928元（計算式如附表 ），加計工資費用18,97
    9元（工資費用不生折舊問題），是系爭車輛之合理修復費
    用為50,907元（31928＋18979 ＝50907 ），逾此範圍，尚屬
    無據。
　㈤末按給付無確定期限者，債務人於債權人得請求給付時，經
    其催告而未為給付，自受催告時起，負遲延責任，其經債權
    人起訴而送達訴狀者，與催告有同一之效力；遲延之債務，
    以支付金錢為標的者，債權人得請求依法定利率計算之遲延
    利息；應付利息之債務，其利率未經約定，亦無法律可據者
    ，週年利率為百分之5 ，民法第229 條第2 項、第233 條第
    1 項前段、第203 條分別定有明文。本件原告對被告之侵權
    行為損害賠償債權，核屬無確定期限之給付，既經原告提起
    本件訴訟，且起訴狀繕本於110 年11月18日寄存送達被告，
    有本院送達證書附卷可參（本院卷第31頁），則被告應自11
    0 年11月29日起至清償日止，給付按週年利率百分之5 計算
    之利息，應屬可採。
四、從而，原告本於侵權行為之法律關係，請求被告請求被告給
    付50,907元及自110 年11月29日起至清償日止，按週年利率
    百分之5 計算之利息，為有理由，應予准許；逾此範圍之請
    求，則屬無據，應予駁回。
五、本判決係適用小額程序所為被告敗訴之判決，依民事訴訟法
    第436 條之20規定，就原告勝訴部分應依職權宣告假執行。
六、訴訟費用負擔之依據：民事訴訟法第79條。 　　
中　　華　　民　　國　　110 　年　　12　　月　　22　　日
                  臺灣臺中地方法院臺中簡易庭
                              法　官　陳航代
以上為正本，係照原本作成。
如不服本判決，應於送達後20日內，以判決違背法令為理由，向
本院提出上訴狀並表明上訴理由（上訴理由應表明一、原判決所
違背之法令及其具體內容；二、依訴訟資料可認為原判決有違背
法令之具體事實），如於本判決宣示後送達前提起上訴者，應於
判決送達後20日內補提上訴理由書（須附繕本）。 
中　　華　　民　　國　　110 　年　　12　　月　　28　　日
                              書記官  廖鳳美
附表
-----
折舊時間           金額
第1年折舊值        62,046×0.369=22,895
第1年折舊後價值    62,046-22,895=39,151
第2年折舊值        39,151×0.369×(6/12)=7,223
第2年折舊後價值    39,151-7,223=31,928